# 外币折算

提问人：木叶白牙 时间：2014-08-29 21:58:36
各位老师好： 我在工作中遇到一个问题：甲公司的记账本位币是人民币，同时有美元收支，当年甲公司全年采用6.24的汇率（不是即期汇率）进行账务处理，仅在年末将汇率调成期末实际汇率6.02，企业称年末调整成期末实际汇率，当年汇兑损益和年末外币货币性项目就都对了，不需要采用交易发生时的即期汇率或即期汇率的近似汇率，因为结果都是一样的。 但个人理解，应当采用交易发生时的即期汇率或即期汇率的近似汇率，因为汇兑损益是反映企业承担的汇率变动风险，假如按照自己约定的汇率作为交易时的汇率处理，那么交易发生时的汇率与自己约定的汇率之间的差就没有反应在报表上，虽然对年末时点数没有影响，但对期间数（汇兑损益）却有影响，且交易额越大影响越大。例如，交易发生时实际汇率为6.5，交易金额 100 万，同时确认应收和收入，年末应收账款未收回，此时截止年末只反映了（6.24-6.02）*100=22的汇兑损失，而（6.5-6.24）*100=26的汇兑损失并没有确认在报表上，明显少确认了一块儿，对于收入也因为使用了6.24的汇率少确认了一块儿。不知道我的理解对不对？

回答人：chenyiwei
赞同你的理解。在实务中有企业这样做主要是为了简化核算，以前汇率波动不大时也还能接受，但现在随着汇率波动幅度不断放大，这种方式核算导致的偏差很容易就超出重要性水平了。